---
title: "Organização e Padronização de Dados de Armadilhas Fotográficas"
author: "Desenvolvimento: Fernando Lima, D.Sc."
output:
  pdf_document: default
  html_notebook: default
---

Limpeza de dados de armadilhas fotográficas PELD - CCM.

Desenvolvimento: Fernando Lima, D.Sc.

## PREPARAÇÃO

### PACOTES

```{r pacotes, echo=FALSE}
rm(list = ls(all = TRUE))
source("../funcoes/pacotes.R")
pacotes("here", "readr", "dplyr", "stringr", "reshape")
```

### CARREGAR ARQUIVOS

-   Arquivos de triagem da plataforma Wildlife Insights

-   Arquivos de triagem do Timelapse

-   Variáveis da paisagem:

    -   Proporção de cobertura florestal raio de 1 km

    -   Proporção de cobertura florestal raio de 2 km

    -    Distância da borda

# Variáveis da paisagem geradas em D:\\Dropbox\\SIG\\PROJETOS\\CANTAREIRA\\cantareiraLEEC\\camTraps.mxd

```{r leitura, warning=FALSE, echo=FALSE}
#Função para carregar aquivos
read_csv_file <- function(filename) {
  readr::read_csv(
    here(
      "01_dadosDeEntrada", filename
      ),
    show_col_types = FALSE
    )
}

# Função para carregar arquivos UT8
read_csv_file2 <- function(filename) {
  readr::read_csv2(
    here(
      "01_dadosDeEntrada", filename
      ),
    show_col_types = FALSE
    )
}

# Dados Wildlife Insights
cameras <- read_csv_file("cameras.csv")
deployments <- read_csv_file("deployments.csv")
projects <- read_csv_file("projects.csv")
sequences <- read_csv_file("sequences.csv")
# Dados do Timelapse
timeLapse <- read_csv_file("templatePELDCCM.csv")
# Variáveis ambientais
distBordaCobertura <- read_csv_file2("landscapeVariables.txt")
```

\newpage

### INTEGRAR E ORGANIZAR INFORMAÇÕES - ARMADILHAS FOTOGRÁFICAS

#### Carregar dados do Wildlife Insights

```{r insights}
insights <- deployments %>%
  # Juntar dados de amostragem com os registros
  dplyr::left_join(
    sequences, by = "deployment_id"
    ) %>%
  # filtrar identificações a nível de espécie
  dplyr::filter(
    !is.na(species)
  ) %>%
  dplyr::mutate(
    # juntar gênero e espécie para nome científico
    Species = paste(genus, species),
    # criar coluna com nome do ponto
    placename = substr(deployment_id, 1,4),
    # ajustar código de paisagem
    subproject_name = str_replace(subproject_name, "PAISAGEM ", "L"),
    # criar identificador
    id = paste(subproject_name, placename)
  ) %>%
  dplyr::rename(
          ID_Landscape = subproject_name,
          ID_SamplingPoint = placename,
          DateTime = start_time,
          Family = family
          ) %>%
  dplyr::select(
    id, ID_Landscape, ID_SamplingPoint, DateTime, Family, Species
  )
```

#### Carregar dados do Timelapse

```{r timelapse}
# Extraia IDs da coluna RelativePath
timeLapse <- timeLapse %>% 
  mutate(
    # Remova "_" de RelativePath
    RelativePath = str_replace_all(RelativePath, "_", ""),
    # Remova "\\100EK113" de RelativePath
    RelativePath = str_remove_all(RelativePath, "\\\\100EK113"),
    # Remova "\\101EK113" de RelativePath
    RelativePath = str_remove_all(RelativePath, "\\\\101EK113"),
    # Extraia os 3 primeiros caracteres de RelativePath e coloque em uma coluna chamada ID_Landscape
    ID_Landscape = substr(RelativePath, 1, 3),
    # Extraia os caracteres de 4 a 7 de RelativePath e coloque em uma coluna chamada ID_SamplingPoint
    ID_SamplingPoint = substr(RelativePath, 4, 7),
    # crie o identificador
    id = paste(ID_Landscape, ID_SamplingPoint),
    Family = NA
  ) %>% 
  select(id, ID_Landscape, ID_SamplingPoint, DateTime, Family, Species)
```

#### Integrar dados do Timelapse e Wildlife Insights

```{r}
dataCamTraps <- rbind(timeLapse, insights)

# Lista de registros irrelevantes
species_to_remove <- c(
  "Disparo falso",
  "Não identificado",
  "Disparo falso",
  "Não listado",
  "Chiroptera",
  "Ave",
  "Homo sapiens",
  "Marsupial",
  "Roedor",
  "Odontophorus capueira",
  "No CV Result No CV Result",
  "Sapajus nigritus",
  "Tinamus major",
  "Dasypus septemcinctus"
  )
# Remova registros irrelevantes
dataCamTraps <- dataCamTraps[!dataCamTraps$Species %in% species_to_remove,]
```

#### Adicionar dados taxonômicos de família

```{r}
dataCamTraps <- dataCamTraps %>%
  mutate(
    Species = if_else(Species == "", "Leopardus pardalis", Species),
    Family = case_when(
      Species == "Bos taurus" ~ "Bovidae",
      Species == "Cabassous tatouay" ~ "Chlamyphoridae",
      Species == "Cuniculus paca" ~ "Cuniculidae",
      Species == "Dasypus novemcinctus" ~ "Dasypodidae",
      Species == "Didelphis aurita" ~ "Didelphidae",
      Species == "Eira barbara" ~ "Mustelidae",
      Species == "Hydrochoerus hydrochaeris" ~ "Caviidae",
      Species == "Mazama sp." ~ "Cervidae",
      Species == "Pecari tajacu" ~ "Tayassuidae",
      Species == "Sus scrofa" ~ "Suidae",
      Species %in% c(
        "Canis familiaris",
        "Cerdocyon thous"
        ) ~ "Canidae",
      Species %in% c(
        "Lepus europaeus",
        "Sylvilagus brasiliensis"
        ) ~ "Leporidae",
      Species %in% c(
        "Nasua nasua",
        "Procyon cancrivorus"
        ) ~ "Procyonidae",
      Species %in% c(
        "Leopardus pardalis",
        "Leopardus guttulus",
        "Leopardus sp.",
        "Herpailurus yagouaroundi",
        "Felis catus",
        "Puma concolor",
        "Leopardus wiedii"
        ) ~ "Felidae",
      
      TRUE ~ Family
    )
  )
```

### MÉTRICAS DA PAISAGEM

```{r}
distBordaCobertura <- distBordaCobertura %>%
  dplyr::select(
    PONTO,
    distBorda,
    fs1km,
    fs2km
    ) %>%
  dplyr::mutate(
    # corrigir ponto com dígito errado
    PONTO = gsub(
      "P017-C053",
      "P117-C053",
      PONTO
      ),
    # adicionar identificação de paisagem a partir do número do ponto
    ID_Landscape = case_when(
     PONTO %in% c(
       "P045-C029",
       "P046-C103"
       ) ~ "L01",
     PONTO %in% c(
       "P093-C063",
       "P094-C70",
       "P096-C121",
       "P098-C026",
       "P099-C068",
       "P100-C044"
       ) ~ "L07",
     PONTO %in% c(
       "P102-C102",
       "P104-C026",
       "P105-C160",
       "P106-C054"
       ) ~ "L10",
     PONTO %in% c(
       "P081-C010",
       "P083-C055",
       "P084-C105",
       "P085-C064",
       "P086-C070",
       "P090-C151"
       ) ~ "L12",
     PONTO %in% c(
       "P149-C035",
       "P150-C107",
       "P151-C109",
       "P152-C078",
       "P153-C117",
       "P155-C077",
       "P157-C170",
       "P158-C079"
       ) ~ "L13",
     PONTO %in% c(
       "P190-C085",
       "P191-C161",
       "P192-C065",
       "P193-C023",
       "P194-C203",
       "P1950-C033",
       "P196-C052",
       "P197-C114"
       ) ~ "L16",
     PONTO %in% c(
       "P053-C162",
       "P054-C201",
       "P055-C063",
       "P056-C068",
       "P059-C064",
       "P060_C060"
       ) ~ "L17",
     PONTO == "P168-C117" ~ "L03",
     PONTO == "P036-170" ~ "L04",
     PONTO == "P117-C053" ~ "L15"
     ),
  # criar identificador do ponto
  ID_SamplingPoint = substr(PONTO, 1, 4)
  ) %>%
  # selecionar apenas pontos com registros
  dplyr::filter(
    !is.na(ID_Landscape)
  ) %>%
  dplyr::select(
    ID_Landscape,
    ID_SamplingPoint,
    fs1km,
    fs2km,
    distBorda
  )
```

### COMBINAR DADOS DE PAISAGEM X OCORRÊNCIAS DE ESPÉCIES

```{r}
# Agrupar os registros por ponto
dataCamTraps1 <- dataCamTraps %>%
  # agrupar espécies e plotar número de registros
  dplyr::group_by(
    ID_Landscape, ID_SamplingPoint, Species
    ) %>%
  dplyr::summarise(
    n = n()
    ) #%>%
  # filtrar registros não identificados
  dplyr::filter(
    especie != "No CV Result No CV Result"
    ) %>%
  # renomear
  dplyr::rename(
          ID_Paisagem = subproject_name,
          ID_Sitio = placename,
          Familia = family,
          Especie = especie,
          NuRegistros = n)

# Transpor os dados
dataCamtraps2 <- reshape::cast(dataCamTraps1, ID_Landscape+ID_SamplingPoint~Species)

# Criar id
distBordaCobertura <- distBordaCobertura %>%
  mutate(
    id = paste(ID_Landscape, ID_SamplingPoint)
  )

# Criar id
dataCamtraps2 <- dataCamtraps2 %>%
  mutate(
    id = paste(ID_Landscape, ID_SamplingPoint)
  )

# Combinar dados de paisagem e ocorrência de espécies
PELD_camTraps <- distBordaCobertura %>%
  dplyr::left_join(
    dataCamtraps2, by = "id"
    ) %>%
  select(
    -ID_Landscape.x,
    -ID_SamplingPoint.x
  ) %>%
  relocate(
    id,
    ID_Landscape.y,
    ID_SamplingPoint.y
  )
```

### SÍNTESE DOS REGISTROS

```{r}
dataCamTrapsSintese <- dataCamTraps %>%
  # selecionar dados relevantes
  dplyr::select(
    ID_Landscape, ID_SamplingPoint, Family, Species
    ) %>%
  # agrupar espécies e plotar número de registros
  dplyr::group_by(
    ID_Landscape, ID_SamplingPoint, Family, Species
    ) %>%
  dplyr::summarise(
    n = n()
    ) %>%
  # renomear
  dplyr::rename(
          NuRegistros = n)
```

### Exportar arquivos `*.csv`

```{r}
readr::write_csv(dataCamTrapsSintese, here(
  "03_dadosDeSaida", "sinteseCamTrapsPELDCCM.csv"
  )
  )

readr::write_csv(PELD_camTraps, here(
  "03_dadosDeSaida", "camTrapsPELDCCM_metricas.csv"
  )
  )
```
